

PERFIL

Programador de software apasionado por la innovación y los resultados de calidad. Experto en programación y desarrollo, listo para contribuir en un equipo tecnológico dinámico. Emocionado por enfrentar desafíos del mundo real y crecer como ingeniero

CONTACTO

DIRECCION:

Cra. 43 A # 13A-38 El Guabal, Cali

TELÉFONO: 3042135572

SITIO WEB:

https://github.com/JotaJotaM1?tab=repositories

CORREO ELECTRÓNICO:

johnjamesmosquera3@gmail.com

COMPETENCIAS

JavaScript

CSS

Html5

MySQL

Java

React

Aws GitHub

Active Campaign

Dolibarr

WordPress

Excel Avanzado

IDIOMAS

Ingles | Básico/Intermedio.

JOHN JAMES MOSQUERA

Desarrollador de Software

FECHA DE NACIMIENTO: 02-04-1989

EDAD: 34 AÑOS

EDUCACIÓN

DIGITAL HOUSE / FULL STACK DEVELOPER

Octubre 2019 – Junio 2022 / Virtual Base de datos, Backend (I, II), Front End (I, II, III), Introducción a la informática, Metodologías de trabajo, Programación imperativa, Programación orientada a objetos, Testing, AWS, Diseño UI/UX, React, Bootstrap.

INGLES
LEARN ENGLISH

Actualmente

EXPERIENCIA LABORAL

Travel Center Group Desarrollador Junior

Noviembre 2022 - Noviembre 2023

Desarrollo continuó de la mejora visual del sitio web elaborado con CMS WordPress através de bootstrap, CSS3 y javascript, administración y configuración de CRM ActiveCampaing a través de webhooks, Implementación y administración de Dolibarr CRM/ERP, Desarrollo de UX para Dolibarr CRM/ERP nativo y módulos adicionales

Fundación Valle del Lili Analista de datos y Agente Telefónico.

Marzo 2019 - Marzo 2022

Como Analista de Call Center, desempeñé un papel clave garantizando un servicio al cliente excepcional y la eficiencia operativa. Analicé datos de llamadas, detecté tendencias y proporcioné recomendaciones para mejorar el rendimiento general. Además, participé activamente en la atención telefónica a pacientes para agendar citas, asegurando una respuesta oportuna y eficaz a sus necesidades.

APTITUDES

- Conocimiento básico de programación
- Resolución de problemas lógicos
- Comunicación efectiva
- Trabajo en equipo
- Aprendizaje continuo